# 请教陈版，境外子公司未分配利润确认递延所得税负债的问题

提问人：mo2008123 时间：2017-11-29 12:02:23
请教陈版主，我方客户现在有这样的情况，母公司有一家境外子公司，由于其是否分配利润尚不确定，会计师在以前年度直至 2015年度对其实现的净利润计提了递延所得税负债，该公司在 2016 年 4 月出了一份股东会决议，声明在2015-2020年不对该子公司实现的净利润进行利润分配， 2016 年度时企业负责人提出要冲回已经计提的递延所得税负债，我方总负责人以本年出的股东会决议不能影响到以前年度计提的递延所得税负债为由未予冲回，但 2016 年度并未再予计提递延所得税负债，今年对方再次提出要求冲回，我不清楚现在应当如何处理？

回答人：chenyiwei
从你说的情况看，只是表明“2015-2020年不对该子公司实现的净利润进行利润分配”，但并未提及 2015 年之前形成的累积留存收益是否不能分配，也未说明 2020 年之后是否将延续该政策，因此建议继续累计确认与该境外子公司的留存收益相关的递延所得税负债。

提问人：mo2008123 时间：2017-11-29 19:28:35
谢谢陈老师解答，那么您说的累计确认是针对 2020 年之后的留存收益吗？因为股东会决议中2015-2020年不对该公司实现的净利润进行利润分配，我是否可以理解为2015-2020年的留存收益可以不计提递延所得税负债呢？

回答人：chenyiwei
不可以。没有做出在可预见的未来明确不予以分配的承诺。